---
title: "Proje Rapor: Süleyman Aytekin 180401069"
output:
  html_document:
    df_print: paged
---

# Q1 : Problem tanımı

Şirketimiz adı Scout for Turkey 'dir. Problemimiz, Beşiktaş JK Futbol kulübüne stoper mevkiğinde bir genç yetenek alınacaktır. İlgili veri tabanımız üzerinden istenen oyuncuyu bulmamız gerekmektedir.

# Q2 : Proje Amacı
[Veri Seti](https://www.kaggle.com/datasets/vivovinco/20222023-football-player-stats) adlı Kaggle veri setini kullanarak, iş problemimizi veri setinden bilgi çekip istenen koşullara göre ayıklamayı ve çözmeyi amaçlıyoruz. Bu sayede problemi ortadan kaldırmayı planlıyoruz.
# Q3 : Veri seti keşifsel analizi

```{r echo=FALSE, message=FALSE, warning=FALSE}
# Veri dosyasını internetten indir ve git repo'sunun içine commitle
filename <- "2022-2023 Football Player Stats.csv"

# Dosyayi ithal et
library(readr)
myDF <- read.csv(filename, sep = ";")
head(myDF)
```

Veri seti Kaggle web sitesinden indirilmiştir ve **readr::read_csv()** fonksiyonu kullanılarak **`r class(myDF)[[1]]`** tipinde bir değişkene ithal edilmiştir. Veri boyutları aşağıdaki gibidir :
# Veri çerçevesinin sınıfını kontrol et
veri_tipi <- class(myDF)[[1]]

# Veri boyutlarını al
satir_sayisi <- nrow(myDF)
sutun_sayisi <- ncol(myDF)

# Sonuçları ekrana yazdır
cat("Veri Tipi:", veri_tipi, "\n")
cat("Satır Sayısı:", satir_sayisi, "\n")
cat("Sütun Sayısı:", sutun_sayisi, "\n")

Veri setinin ön görsellemesi aşağıda verilmiştir.

```{r echo=FALSE, message=FALSE, warning=FALSE}
myDF
```
Veri setini incelediğimizde, problem çözümü için kullanacağımız sütunları incelediğimizde, hepsinin doğru veri tipinde geldiğini şu an bir tip değişikliğine gerek olmadığını gözlemliyoruz.

Diğer sütunlardaki değişkenlere ihtiyaç duymayacağımızdan onları  dikkate almayacağız.

Futbolcuların yaş verilerinin dağılımı aşağıdaki histogramda gösterilmiştir.

```{r}
#Burada daha net gozukmesi için ek işlemler yapılmıştır işlemler aşağıdaki gibidir.
# Veri setinizdeki yaş verilerinin histogramını oluşturmak için aşağıdaki gibi basit bir gösterim mevcuttur:  hist(myDF$Age, breaks = 20)

library(ggplot2)

ggplot(myDF, aes(x = Age)) +
  geom_histogram(binwidth = 2, fill = "skyblue", color = "black") +
  scale_x_continuous(breaks = seq(15, max(myDF$Age), by = 3)) +
  labs(x = "Age", y = "Frequency") +
  theme_minimal()
```



Görüldüğü üzere, verilerin büyük çoğunluğu 22-25 yaş aralığından gelmektedir. Bu durum, 20 yaş altı futbolcu bulurken daha fazla zorlanabileceğimizi işaret etmektedir.


# Q4 : Veri seti ön işlemesi

#Bu bölümde tablodaki sütunların veri tiplerini kontrol ediyoruz ve ihtiyaç duyulması halinde veri tiplerini değiştiriyoruz.

## "Pos " Position(Pozisyon) sütunu veri tipi 
```{r echo=FALSE, message=FALSE, warning=FALSE}
str(myDF$Pos)

```
Veri tipleri istenilen formda olduğu için herhangi bir değişiklik yapmamıza gerek yok.

## "Starts" Matches started(İlk 11 başlama sayısı) sütunu veri tipi 
```{r echo=FALSE, message=FALSE, warning=FALSE}
str(myDF$Starts)

```
Veri tipleri istenilen formda olduğu için herhangi bir değişiklik yapmamıza gerek yok.

## "Min "Minutes played(Oynanan Dakika) sütunu veri tipi 
```{r echo=FALSE, message=FALSE, warning=FALSE}
str(myDF$Min)

```

Veri tipleri istenilen formda olduğu için herhangi bir değişiklik yapmamıza gerek yok.

## "PasTotCMP% "Pass completion percentage(Tamamlanan pas yüzdesi) sütunu veri tipi 
```{r echo=FALSE, message=FALSE, warning=FALSE}
str(myDF$PasTotCmp)

```

Veri tipleri istenilen formda olduğu için herhangi bir değişiklik yapmamıza gerek yok.

## "Age "Player’s age(Oyuncunun yaşı) sütunu veri tipi 
```{r echo=FALSE, message=FALSE, warning=FALSE}
str(myDF$Age)

```

Veri tipleri istenilen formda olduğu için herhangi bir değişiklik yapmamıza gerek yok.

## "MP " Matches played(Oynadığı maç sayısı) sütunu veri tipi 
```{r echo=FALSE, message=FALSE, warning=FALSE}
str(myDF$MP)

```

Veri tipleri istenilen formda olduğu için herhangi bir değişiklik yapmamıza gerek yok.

## "ToSuc% " Pertange of take-ons Completed Successfully (Başarıyla Tamamlanan Dribbling Yüzdesi) sütunu veri tipi 
```{r echo=FALSE, message=FALSE, warning=FALSE}
str(myDF$ToSuc.)

```

Veri tipleri istenilen formda olduğu için herhangi bir değişiklik yapmamıza gerek yok.

Not: Beşiktaş JK Futbol Kulübü ile sonradan yaptığımız temaslar sonucunda, "Başarıyla Tamamlanan Dribbling Yüzdesi" yüksek yüzdeli futbolcuların onlar için artık çok önem taşımadığını ve gerektiğinde bu verinin kullanılmamasına karar verilmiştir.

